臺灣高等法院刑事判決　　　　　　　　96年度上訴字第1672號
上　訴　人　甲○○
即　被　告
上列上訴人因毒品危害防制條例案件，不服臺灣板橋地方法院95
年度訴字第3709號，中華民國92年6月9日第一審判決（起訴案號
：臺灣板橋地方法院檢察署95年度毒偵字第7761號），提起上訴
，本院判決如下：
    主  文
上訴駁回。
    事實及理由
一、本案經本院審理結果，認第一審以上訴人即被告甲○○犯毒
    品危害防制條例第十條第一項之施用第一級毒品罪，依累犯
    規定加重其刑後，判處有期徒刑七月，認事用法及量刑均無
    不當，應予維持，並引用第一審判決書記載之事實、證據及
    理由（如附件）。
二、被告上訴意旨略以：被告自始即就犯罪事實坦承不諱，顯有
    悔過之意。又被告於前次徒刑執行完畢後，仍飽受毒癮陣發
    之苦，故自九十五年四月六日起主動至行政院衛生署桃園療
    養院接受美沙冬替代療法之減害計畫至今，而臺灣台南地方
    法院亦有被告接受該療法為減刑之先例，被告已接受該替代
    療法年餘，宜予從輕量刑。又被告患有肝硬化及狹心症，需
    時時往返醫院接受長期治療，被告母親還有脊椎滑脫、退化
    性膝關節炎及心臟病等疾病，行動不便，日常生活需人照料
    ，被告倘入監服刑不僅本身肝硬化症狀更行惡化，老母亦將
    頓失依靠，請予減刑一月，俾得易科罰金等語。
三、被告所犯毒品危害防制條例第十條第一項之施用第一級毒品
    罪，法定刑為六月以上五年以下有期徒刑，被告係累犯，依
    法須加重其刑，原審予以判處有期徒刑七月，已屬法定最低
    刑，無從減輕。被告雖於九十五年四月六日起接受美沙冬替
    代療法，然被告復於九十五年九月五日為本案犯行，顯見被
    告本身並無戒除毒品決心，該治療對被告亦無成效，且接受
    美沙冬替代療法僅為刑法第五十七條第十款所列科刑時應審
    酌之犯罪後態度，並非法定減刑事由，自無從資為減刑之依
    據。至於被告之身體狀況是否適於入監執行，係執行時有無
    監獄執行法第十一條第一項所定事由之考量問題，被告母親
    之之健康情況亦非得減輕其刑之法定事由，均不足資為減刑
    之法律依據。綜上所述，本件上訴為無理由，應予駁回。
據上論結，應依刑事訴訟法第三百七十三條、第三百六十八條，
判決如主文。
本案經檢察官曾忠己到庭執行職務。
中　　華　　民　　國　　96　　年　　6 　　月　　5 　　日
　　　　　　　　　刑事第十九庭  審判長法　官　尤豐彥
　　　　　　　　　　　　　　　　　　  法　官　魏新國
　　　　　　　　　　　　　　　　　　  法　官  宋　祺
以上正本證明與原本無異。
如不服本判決，應於收受送達後十日內向本院提出上訴書狀，其
未敘述上訴之理由者並得於提起上訴後十日內向本院補提理由書
（均須按他造當事人之人數附繕本）。
                                      書記官　王韻雅
中　　華　　民　　國　　96　　年　　6 　　月　　5 　　日
附錄本案論罪科刑法條全文
毒品危害防制條例第10條第1項
施用第一級毒品者，處 6 月以上 5 年以下有期徒刑。
